【裁判字號】    96,重上,630
【裁判日期】    970130
【裁判案由】    損害賠償
【裁判全文】
臺灣高等法院民事裁定                 96年度重上字第630號
上  訴  人  午○○
被上訴人及追加被告    詳如附表所示
上列當事人間請求損害賠償事件，上訴人對於中華民國96年8月
31日台灣臺北地方法院96年度重訴字第628號第一審判決，提起
上訴，並為訴之追加，本院裁定如下：
    主  文
上訴及追加之訴均駁回。
第二審及追加之訴訴訟費用均由上訴人負擔。
    理  由
一、按提起民事第二審上訴及於第二審為訴之追加，應依民事訴
    訟法第77條之16第1項、第77條之13規定繳納裁判費，此為
    必須具備之程式。又上訴人提起上訴及為訴之追加，如未繳
    足應納之裁判費，法院應定期間先命補正，逾期仍未補正者
    ，法院應以裁定駁回之，此觀諸民事訴訟法第444條第1項、
    第463條、第249條第1項第6款等規定自明。
二、本件上訴人提起上訴，並追加台灣微軟股份有限公司、吉隆
    有線電視股份有限公司為被告，未繳納第一審裁判費新台幣
    （下同）30,106元、第二審裁判費45,159元（合計75,265元
    ），經本院於民國97年1月7日裁定限期命其於5日內補正，
    上訴人業於同年月15日收受該裁定正本，有送達證書在卷可
    稽。另上訴人前向原審聲請訴訟救助，已經原審96年8月31
    日96年度救字第86號裁定駁回，其再向本院聲請訴訟救助，
    亦經本院97年1月18日97年度聲字第24號裁定駁回在案，上
    訴人即應依法繳納第一、二審及追加之訴之裁判費用，惟上
    訴人迄今仍未繳納上開裁判費用，此有本院裁判費或訴狀查
    詢表在卷足憑，故本件上訴及追加之訴均非合法，應予駁回
    。
三、爰裁定如主文。
中    華    民    國    97    年    1     月    30    日
                    民事第十六庭
                        審判長法  官  沈方維
                              法  官  王淇梓
                              法  官  呂淑玲
正本係照原本作成。
本裁定除以適用法規顯有錯誤為理由，並經本院許可外，不得再
抗告。如提起再抗告，應於收受後10日內委任律師為訴訟代理人
向本院提出再抗告狀。並繳納再抗告費新台幣１千元。
中    華    民    國    97    年    1     月    30    日
                              書記官  明祖全
附表：
一、依上訴人上訴狀所載，其所列被上訴人包括：
    (一)青年日報（設台北市○○路○段3號10樓）、己○○○（設
      台南市○○街57號）、未○○○（設台北市○○路141巷
      38號）、辛○○○（設台北市○○路399號）、巳○○（
      設台北市○○○路○段555號）、癸○○○（設台中縣大里
      市○○路○段381號）、子○○○（設高雄縣仁武鄉○○○
      路32號）、戊○○○（設台北市○○街132號）、庚○○
      ○（設高雄縣苓雅區○○路38號3樓之1）、丁○○○（設
      台北市○○路○段232號9樓）、辰○○○（設台北市○○
      ○路○段555號7樓）之發行人、總編輯、攝影報導記者及
      上開報社網路電子報之主持人及記者。
    (二)中視（設台北市○○區○○路120號）、台視（設台北市
      松山區○○路○段10號）、華視（設台北市大安區○○○
      路100號）、民視（設高雄市三民區○○○路366號24樓）
      、公視（設台北市○○區○○路3段75巷70號）等電視台
      之新聞部負責人、新聞主播、採訪紀錄記者，及各該台之
      網路電子新聞。
    (三)TVBS、TVBS-G（設台北市○○路○段23號10樓）、年代（
      設台北市○○區○○路39號）、三立新聞台、丙○○○○
      （以上二者均設台北市○○路○段159號）、中天（設台北
      市○○○路○段25號）、八大（設台北市○○路455號）、
      超視（設台北市○○街39號8樓）、東森（設台北市○○
      ○路4號14樓）、寅○（設台北市○○○路122號12樓）、
      非凡（設台北市○○○路11巷35號11樓）、東風（設台北
      市○○路○段46號10樓）、衛視（設台北市○○路○段232
      號10樓）、霹靂（設台北縣汐止市○○○路○段108號8樓
      ）、原住民（設台北市○○路○段75巷70號）、客家（設
      台北市○○路○段75巷70號）、大愛（設台北市○○路2號
      ）、高點（設台北市○○路87號8樓）、好消息（設台北
      市○○路○段75巷50號6樓）、乙○○○（設台北市○○路
      327號9樓之1）、MUCH-TV（設台北市○○路39號）等電視
      台之新聞部負責人、新聞主播、採訪攝影記者及其所闢設
      網路電子新聞之負責人、主持人及記者。
    (四)中廣新聞台（設台北市○○區○○路375號7樓）、警廣新
      聞台（設台北市○○街17號）之負責人、新聞編輯及攝影
      記者、播報員及所設網路新聞之負責人、主持人、播報記
      者；壬○○○（設台北市中正區○○○路○段102號25樓）
      之負責人趙少康及新聞編輯、攝影記者、播報員。
    (五)丑○○○（設台北市中正區○○○路○段100號12樓）、卯
      ○○（設台北市大安區○○○路○段273號10樓）、WEBS-T
      V（設台北市○○區○○路2段2號7樓）、中華電信（包括
      MOD、線上收看、行動電視，設台北市○○區○○路1段21
      之3號）、遠傳（設台北市大安區○○○路○段207號28樓
      ）、臺灣大哥大（線上收看、行動電視，設台北市○○路
      ○段172-1號13樓之1）、甲○○○○○○○（設台北市○○區○
      ○路5段7號37樓之1）之線上即時新聞之負責人或主持人
      。
二、依上訴人上訴狀所載，其所列追加被告有：
    台灣微軟股份有限公司（設台北市○○區○○路7號8樓）、
    吉隆有線電視股份有限公司（設基隆市○○區○○街6號）
    。


司法院資訊處製作；財團法人民間司法改革基金會備份。
